【裁判字號】    98,易,2456
【裁判日期】    981019
【裁判案由】    竊盜等
【裁判全文】
臺灣臺中地方法院刑事判決              98年度易字第2456號
公  訴  人  臺灣臺中地方法院檢察署檢察官
被      告  甲○○
            戊○○
                    （現於臺灣臺中監獄執行中）
上列被告因竊盜等案件，經檢察官提起公訴（98年度偵字第1435
0、14535、16077號），本院判決如下：
    主    文
甲○○共同犯竊盜罪，累犯，處有期徒刑月，如易科罰金，以
新臺幣壹仟元折算壹日。又幫助犯傷害罪，累犯，處有期徒刑
月，如易科罰金，以新臺幣壹仟元折算壹日。應執行有期徒刑伍
月，如易科罰金，以新臺幣壹仟元折算壹日。
戊○○共同犯竊盜罪，累犯，處有期徒刑月，如易科罰金，以
新臺幣壹仟元折算壹日。又犯傷害罪，累犯，處有期徒刑伍月，
如易科罰金，以新臺幣壹仟元折算壹日。應執行有期徒刑柒月，
如易科罰金，以新臺幣壹仟元折算壹日。
    犯罪事實
一、甲○○前於民國95年間因詐欺案件，經本院以96年度易字第
    3444號判處有期徒刑3月，減為有期徒刑1月又15日確定，甫
    於96年10月28日執行完畢。戊○○前於95年間因傷害案件，
    經臺灣高等法院臺中分院以96年度上訴字第2650號判處有期
    徒刑1年，減為有期徒刑6月確定，甫於97年5月29日易科罰
    金執行完畢。詎甲○○、戊○○仍不思悔改，而為下列犯行
    ﹕
  (一)甲○○、戊○○基於共同意圖為自己不法所有之竊盜犯意聯
    絡，於98年3月26日凌晨1時許，由戊○○騎乘車牌號碼HM2
    -883號重型機車搭載甲○○，至臺中縣太平市○○路27之1
    號前之建築工地，由甲○○入內下手行竊，戊○○在旁把風
    ，共同徒手竊取固定建築模板用之鐵器1批（總重299公斤）
    ，並分兩趟載運至戊○○之家中存放。再於同日18時30分許
    ，共同至臺中縣太平市○○路150巷15號為不知情之劉金貴
    所經營之資源回收場「景代企業有限公司」變賣，得款新臺
    幣（下同）1645元，由甲○○及戊○○朋分花用。嗣為警執
    行查贓勤務而循線查獲。
  (二)戊○○於98年3月30日17時40分許，搭乘由甲○○騎乘之上
    開機車，行經臺中縣太平市○○○路與長億六街口時，因與
    丙○○所騎乘並搭載己○○之車牌號碼293─BWN號重型機車
    險發生擦撞，丙○○當場口出穢言，致戊○○及甲○○心生
    不滿，戊○○、甲○○2人竟分別基於傷害人身體健康及幫
    助傷害人身體健康之犯意，由甲○○當場騎機車迴轉並在旁
    等候，再由戊○○持客觀上足供兇器使用之機車大鎖，毆打
    正停等紅燈之丙○○頭部，致丙○○受有頭部外傷併臉部撕
    裂傷之傷害。
二、案經丙○○訴由臺中縣警察局太平分局報告臺灣臺中地方法
    院檢察署檢察官偵查起訴。
    理    由
一、證據能力之說明﹕
    按現行刑事訴訟法為保障被告之反對詰問權，排除具有虛偽
    危險性之傳聞證據，以求實體真實之發見，於該法第159條
    第1項明定被告以外之人於審判外之言詞或書面陳述，除法
    律有規定者外，不得作為證據。而刑事訴訟法第159條之1至
    159條之4有傳聞法則之例外規定，且被告以外之人於審判外
    之陳述，雖不符前4條之規定，而經當事人於審判程序同意
    作為證據，法院審酌該言詞陳述或書面陳述作成時之情況，
    認為適當者，亦得為證據；當事人、代理人或辯護人於法院
    調查證據時，知有第159條第1項不得為證據之情形，而未於
    言詞辯論終結前聲明異議者，視為有前項之同意，刑事訴訟
    法第159條之5定有明文。本件關於以下論及之證人劉金貴於
    偵查中向檢察事務官所為之陳述、證人即被害人丁○○於警
    詢之陳述，係屬被告以外之人於審判外之書面陳述，而檢察
    官、被告並未就上開陳述有所爭執，且迄於言詞辯論終結前
    ，均未主張有刑事訴訟法第159條第1項不得為證據之情形，
    是應認已同意作為證據，且經本院審酌後，認無不適當之情
    形，應認具有證據能力，合先敘明。
二、認定犯罪事實所憑之證據及理由﹕
  (一)竊盜罪部分﹕
    訊據被告甲○○坦承上開犯罪不諱。訊據被告戊○○固坦承
    與被告甲○○共同載運上開總重約299公斤之鐵器1批至資源
    回收場變賣之情，惟否認有何共同竊盜犯行，辯稱﹕是被告
    甲○○自己載該鐵器到伊家中，伊未和被告甲○○一同至現
    場行竊云云。經查﹕證人即共同被告甲○○於本院證稱﹕98
    年3月25日午夜12點之前，伊騎車到被告戊○○家找戊○○
    ，在戊○○家向戊○○提議行竊之事，午夜過後，98年3月
    26日凌晨時，戊○○即騎車載伊共同前往目的地，因戊○○
    不敢下手偷竊，所以就由伊自己進到裡面去偷，然後把東西
    搬出來，戊○○就在機車上等伊，伊等是分兩次用機車先將
    所偷的鐵器載運至戊○○家中，等到天亮的時候才載出去賣
    等語。證人即資源回收場業者劉金貴於98年6月19日偵查中
    於檢察事務官前證稱﹕98年3月26日當天，甲○○是與另1個
    人，共2個人拿廢鐵至伊資源回收場變賣等語（見98年度偵
    字第14350號卷第7頁）。證人即被害人丁○○於警詢中稱﹕
    伊於98年3月間在位於臺中縣太平市○○路27之1號旁之工地
    ，發現螺絲鐵片好幾袋共重約兩百多公斤不見，遭竊物品是
    放在工地地下室等語。此外，復有資源回收登記資料1紙（
    見98年度偵字第14350號卷第2頁）、查獲照片4張等在卷可
    稽。上開3位證人之證述，互核相符，且有上開書證可佐，
    均堪採信。被告戊○○辯稱其未和被告甲○○一同至現場行
    竊云云，係卸責之詞，尚難採信。是被告甲○○與戊○○共
    同竊盜之犯行，事證明確，洵堪認定。
  (二)傷害罪部分﹕
    上開犯罪事實，業據被告甲○○、戊○○坦承不諱，復有證
    人己○○於本院之證述、告訴人丙○○於偵查中之指述、告
    訴人丙○○之診斷證明書1紙在卷可稽，則被告甲○○、戊○○之自白與事實相符，被告甲○○之幫助傷害犯行及被告
    戊○○之傷害犯行洵堪認定。另起訴書雖認被告甲○○有提
    供機車大鎖與被告戊○○乙節，惟查證人即共同被告戊○○
    於本院證稱﹕「（檢察官問﹕大鎖是從何處取得？）我忘記
    是用什麼打，可能是用機車大鎖，該大鎖應該是掛在駕駛座
    的前面掛勾上。（檢察官問﹕當時你要取下機車大鎖的時候
    ，甲○○是否已下車？）機車大鎖有兩個，我拿的機車大鎖
    應該是甲○○拿給我的」，「（審判長問﹕究竟是用安全帽
    還是機車大鎖打丙○○？）我不確定，如果是以大鎖打對方
    的話，應該是甲○○給我的」（見本院卷第34、35頁），其
    所述關於機車大鎖是否由被告甲○○提供交付乙節，語氣並
    不確定；何況，當時坐在告訴人丙○○機車後面之證人己○○並未證述有看到被告甲○○交付機車大鎖與被告戊○○之
    情。是尚難以證人即共同被告戊○○之上開不確定之陳述，
    遽認被告甲○○有提供機車大鎖與被告戊○○之事實。
三、論罪科刑﹕
  (一)核被告甲○○所為，係犯刑法第320條第1項之竊盜罪及第
    277條第1項、第30條第1項之幫助傷害罪。就竊盜犯行部分
    ，被告甲○○與戊○○有犯意聯絡及行為分擔，為共同正犯
    。被告甲○○有犯罪事實欄所載之前科，其於徒刑執行完畢
    後，犯有期徒刑以上之本罪，為累犯，應依刑法第47條第1
    項加重其刑。又就幫助傷害犯行部分，被告甲○○為幫助犯
    ，爰依刑法第30條第2項規定，按正犯之刑減輕之，並先加
    後減。被告甲○○所犯上開竊盜罪及幫助傷害罪2罪間，犯
    意各別，行為不同，應分論併罰。爰審酌被告甲○○年值青
    壯，不思循正當途徑謀取生活之資，竟圖不勞而獲，罔顧他
    人之財產法益，與被告戊○○共同為竊盜犯行，所竊物品為
    重量達299公斤之鐵器1批，變賣所得為1645元，且被告甲○○係提議行竊及下手行竊者；另幫助被告戊○○傷害告訴人
    丙○○，侵害告訴人丙○○之身體法益，案發迄今均未賠償
    告訴人丙○○之損害，所為殊值非難；兼衡酌被告甲○○就
    竊盜罪部分，自始坦承犯行，就幫助傷害部分，先係否認犯
    行，最後始坦承犯行等一切情狀，量處如主文所示之刑，及
    各諭知易科罰金之折算標準，並定其應執行刑。
  (二)核被告戊○○所為，係犯刑法第320條第1項之竊盜罪及第
    277條第1項之傷害罪。就竊盜罪部分，被告戊○○與甲○○
    有犯意聯絡及行為分擔，為共同正犯。被告戊○○有犯罪事
    實欄所載之前科，其於徒刑執行完畢後，犯有期徒刑以上之
    本罪，為累犯，應依刑法第47條第1項加重其刑。被告戊○○所犯上開竊盜罪及傷害罪2罪間，犯意各別，行為不同，
    應分論併罰。爰審酌被告戊○○年值青壯，不思循正當途徑
    謀取生活之資，竟圖不勞而獲，罔顧他人之財產法益，與被
    告甲○○共同為竊盜犯行，所竊物品為重量達299公斤之鐵
    器1批，變賣所得為1645元；另傷害告訴人丙○○，侵害告
    訴人丙○○之身體法益，案發迄今均未賠償告訴人丙○○之
    損害，所為殊值非難；兼衡酌被告戊○○就傷害部分，坦承
    犯行，就竊盜罪部分，犯後飾詞卸責，未具悔意等一切情狀
    ，量處如主文所示之刑，及各諭知易科罰金之折算標準，並
    定其應執行刑。
  (三)另就被告戊○○之執行刑部分，刑法第41條第8項雖規定同
    條第1項易科罰金之規定，於數罪併罰其應執行之刑未逾6月
    者，亦適用之；亦即所定應執行之刑如已逾6月者，即不得
    易科罰金。惟98年6月19日作成之司法院大法官會議釋字第
    662號解釋明揭：「中華民國94年2月2日修正公布之現行刑
    法第41條第2項（按即98年1月21日修正公布，98年9月1日施
    行之刑法第41條第8項），關於數罪併罰，數宣告刑均得易
    科罰金，而定應執行之刑逾6個月者，排除適用同條第1項得
    易科罰金之規定部分，與憲法第23條規定有違，並與本院釋
    字第366號解釋意旨不符，應自本解釋公布之日起失其效力
    」，故對於數罪併罰，數宣告刑均得易科罰金，而定應執行
    之刑超過6月之案件，依司法院釋字第366號、第662號解釋
    意旨，仍得易科罰金。本件被告戊○○所犯上開2罪所處之
    刑，原均得易科罰金，所定應執行之刑雖已逾有期徒刑6月
    ，依上開解釋意旨，仍得易科罰金，爰併依刑法第41條第1
    項前段之規定諭知執行刑易科罰金之折算標準。
四、適用之法律﹕
  (一)刑事訴訟法第299條第1項前段。
  (二)刑法第277條第1項、第320條第1項、第28條、第30條第1項
    前段、第2項、第47條第1項、第41條第1項前段、第51條第5
    款。
  (三)刑法施行法第1條之1第1項、第2項前段。
本案經檢察官乙○○到庭執行職務。
中    華    民    國    98    年    10    月    19    日
                      刑事第十六庭  法  官  戴嘉慧
上正本證明與原本無異。
如不服本判決，應於收受送達後10日內向本院提出上訴書狀（應
敘述具體理由並附繕本）。
上訴書狀如未敘述理由，應於上訴期間屆滿後20日內補提理由書
於本院。
告訴人或被害人對於判決如有不服具備理由請求檢察官上訴者，
其上訴期間之計算係以檢察官收受判決正本之日期為準。
                                    書記官  劉晴芬
中    華    民    國    98    年    10    月    19    日
【附錄本案論罪科刑法條】
中華民國刑法第277條
（普通傷害罪）
傷害人之身體或健康者，處3年以下有期徒刑、拘役或1千元以下
罰金。
犯前項之罪因而致人於死者，處無期徒刑或7年以上有期徒刑；
致重傷者，處3年以上10年以下有期徒刑。
中華民國刑法第320條
（普通竊盜罪、竊佔罪）
意圖為自己或第三人不法之所有，而竊取他人之動產者，為竊盜
罪，處5年以下有期徒刑、拘役或5百元以下罰金。
意圖為自己或第三人不法之利益，而竊佔他人之不動產者，依前
項之規定處斷。
前二項之未遂犯罰之。


司法院資訊處製作；財團法人民間司法改革基金會備份。
